---
title: "Introducción a los gráficos en R"
author: "Guillermo Durán González"
format: pptx
editor: visual
---


```{r setup, include=FALSE}
knitr::opts_chunk$set(echo = TRUE)
```

## `Gráficos`

# Conjunto de datos Cars

Accediendo el conjuto de datos cars

```{r remedy001}

data(cars)

```

Para tener una visión de los datos de Cars

```{r remedy003}

head(cars)

```

# Gráficos con Plot

Examinando el dataset con plot()

```{r remedy004}

plot(cars$dist ~ cars$speed)

```

# Etiquetas

Eje X:

```{r remedy005}

plot(x = cars$dist, y = cars$speed, xlab="Speed")

```

Ejes X e Y:

```{r remedy006}

plot(x = cars$speed, y = cars$dist, xlab="Speed", ylab="Stopping Distance")
```

Títulos y subtítulos en plot:

Título:

```{r remedy007}

plot(x = cars$dist, y = cars$speed, main="My Plot")

```

Subtítulo:

```{r remedy008}

plot(cars, sub = "My Plot Subtitle")
```

# Color

```{r remedy009}

plot(cars, col="orange")

```

# delimitando los ejes

Eje X:

```{r remedy010}

plot(cars, xlim=c(10,15))

```

Eje Y:

```{r remedy011}

plot(cars, ylim=c(20,60))

```

# Formas de los puntos

```{r remedy012}

plot(cars, pch=2, type="p")

```

# Tipos de Gráficos

```{r remedy013}

plot(cars, type="l")

```

# Dataset mtcars

# Carga del data set

```{r remedy014}

data(mtcars)

```

# Gráficos boxplot

## Fórmula

```{r remedy016}

boxplot(formula = mpg ~ cyl, data = mtcars)

```

```{r remedy16}

boxplot(mpg ~ cyl, mtcars)

```

```{r remedy017}

boxplot(mtcars$mpg ~ mtcars$cyl)

```

# Gráficos histograma

Un ejemplo de histograma:

```{r remedy019}

hist(mtcars$mpg)

```

# Gráficos barplot

```{r remedy020}
counts <- table(mtcars$gear)
barplot(counts, main="Car Distribution",
   xlab="Number of Gears")

```
# De columnas a barras
```{r remedy021}

counts <- table(mtcars$gear)
barplot(counts, main="Car Distribution", horiz=TRUE,
  names.arg=c("3 Gears", "4 Gears", "5 Gears"))

```
# Columnas apiladas en colores
```{r remedy022}

counts <- table(mtcars$vs, mtcars$gear)
barplot(counts, main="Car Distribution by Gears and VS",
  xlab="Number of Gears", col=c("darkblue","red"),
  legend = rownames(counts))

```
# Columnas juntas
```{r remedy023}

counts <- table(mtcars$vs, mtcars$gear)
barplot(counts, main="Car Distribution by Gears and VS",
  xlab="Number of Gears", col=c("darkblue","red"),
  legend = rownames(counts), beside=TRUE)

```
# Barras juntas
```{r remedy024}

counts <- table(mtcars$vs, mtcars$gear)
barplot(counts, main="Car Distribution by Gears and VS",
  xlab="Number of Gears", col=c("darkblue","red"),
  legend = rownames(counts), beside=TRUE, horiz=TRUE)


```
